# 请教陈版：关于预计负债的确认问题

提问人：wmymiye 时间：2012-03-27 18:46:53
陈版，你好，现本公司遇到一未决诉讼，合同约定（ 1 ）本公司应向对方支付销售分成款，（ 2 ）如遇一方终止合同导致违约的情况，需支付违约金；（ 3 ）除（ 2 ）中所述的违约金，一方还应支付从应付未付销售分成款之日起的违约金。 现对方公司发起诉讼，对上述（ 1 ）和（ 3 ）发起诉求，但并未就（ 2 ）提起诉讼。 本公司现根据律师的保守意见计提了预计负债，但并未就该（ 2 ）计提预计负债。是否应该根据合同要求就该（ 2 ）所要求计提相应违约金？

回答人：chenyiwei
不清楚该案例的具体背景。（ 2 ）目前属于诉讼威胁（或者称为潜在诉讼），也应当获取律师意见，对其未来导致经济利益流入本企业的可能性以及最可能的流出金额作出合理估计，在此基础上考虑是否需要就此确认预计负债，还是仅仅作为或有负债予以披露。